Config:
  hfst:
    Gen: ../../../src/generator-gt-norm.hfst
    Morph: ../../../src/analyser-gt-norm.hfst
  xerox:
    Gen: ../../../src/generator-gt-norm.xfst
    Morph: ../../../src/analyser-gt-norm.xfst
    App: lookup

Tests:



# todo:
# Proofread the gold standard (below)
# Then: run analyser, then correct.


  Verb - tīʼedõ: # Verb 6 'eng /est teha/fin' - full paradigm
     tīʼedõ+V+Inf: tīʼedõ
     tīʼedõ+V+Ger: tīʼedsõ
     tīʼedõ+V+Sup: tīʼemõ
     tīʼedõ+V+Sup+Ine: tīʼemõõs
     tīʼedõ+V+Sup+Ela: tīʼemõõst
     tīʼedõ+V+Sup+Tra: tīʼemõõks
     tīʼedõ+V+Sup+Abe: tīʼemõõt
     tīʼedõ+V+Ind+Prs+Sg3: tīʼeb
     tīʼedõ+V+Ind+Prs+Pl2: tīʼetõ
     tīʼedõ+V+Ind+Prs+Pl3: tīʼebõd
     tīʼedõ+V+Ind+Prt+Sg3: tei
     tīʼedõ+V+Ind+Prt+Pl2: teitõ
     tīʼedõ+V+Ind+Prt+Pl3: teitõ
     tīʼedõ+V+Ind+ConNeg+Sg: tīʼe
     tīʼedõ+V+Cond+Sg3: tīʼeks
     tīʼedõ+V+Imprt+Sg2: tīʼe
     tīʼedõ+V+Imprt+ConNeg+Sg2: tīʼe
     tīʼedõ+V+Imprt+Pl2: tīʼegid
     tīʼedõ+V+Jus+Sg3: tīʼegõ
     tīʼedõ+V+QuoSg3: tēʼji
     tīʼedõ+V+ActPrfPrc: tīʼend
     tīʼedõ+V+PssPrfPrc: tīʼedõd

